臺灣雲林地方法院交通事件裁定　　　　　96年度交聲字第67號
移送機關即
原處分機關　交通部公路總局嘉義區監理所雲林監理站
異　議　人
即受處分人　乙○○
上列受處分人因違反道路交通管理處罰條例案件，對於交通部公
路總局嘉義區監理所雲林監理站民國96年4月24日所為之處分（
原處分案號：雲監裁字第裁72-KAD018694、72-KAD018695號），
聲明異議，本院裁定如下：
    主  文
異議駁回。
    理  由
一、原處分意旨略以：異議人即受處分人乙○○，駕駛其所有車
    牌號碼2726-GM號自用小客車，於民國96年3月7日下午1時15
    分許，在雲林縣斗六市○○路與永安路口，因「駕車行經有
    燈光號誌管制之交叉路口闖紅燈」及「違反處罰條例之行為
    ，拒絕停車接受稽查而逃逸」之違規，為雲林縣警察局斗六
    分局（下稱原舉發單位）以雲警交字第KAD018694、
    KAD018695號舉發違反道路交通管理事件通知單 (下稱系爭
    通知單)，逕行舉發。異議人於96年4月3日向移送機關即原
    處分機關交通部公路總局嘉義區監理所雲林監理站（下稱原
    處分機關）提出陳述，經原處分機關發函原舉發單位查證，
    原舉發單位於96年4月14日以斗六警交字第0960004643號函
    覆當日異議人在雲林縣斗六市○○路左轉中華路闖紅燈違規
    ，經警攔停，惟由中華路左轉中正路再右轉成功路再左轉公
    正街後再左轉城頂街後加速逃逸，經依當場抄錄之車牌號碼
    、車輛廠牌及顏色經電腦車籍資料查證後，始製單逕行舉發
    等情。原處分機關遂將前情函知異議人，並以異議人違反道
    路交通管理處罰條例第53條第1項及第60條第1項規定，依違
    反道路交通管理事件統一裁罰基準及處理細則第43、44、67
    條規定，於96年4月24日，以雲監裁字第裁72-KAD018694、
    72-KAD018695號違反道路交通管理事件裁決書（下稱系爭裁
    決書）共裁處罰鍰新臺幣（下同）5,700元罰鍰，並共記違
    規點數4點。系爭裁決書於96年4月27日送達異議人等語。
二、聲明異議意旨略以：異議人於下午1時至2時許通常都在睡午
    覺，沒有駕駛2726-GM號自用小客車上路，也未行經該處，
    該處亦非異議人上、下班路線，是當日並無紅燈左轉及不服
    取締，係員警為業績而為，爰提起本件異議等語。
三、按汽車駕駛人，行經有燈光號誌管制之交叉路口闖紅燈者，
    處新臺幣1,800元以上5,400元以下罰鍰；又汽車駕駛人，駕
    駛汽車有違反本條例之行為，經交通勤務警查獲依法令執行
    交通稽查任務人員制止時，不聽制止或拒絕停車接受稽查而
    逃逸者，除按各該條規定處罰外，處新臺幣3,000元以上
    6,000元以下罰鍰；又汽車駕駛人有下列各款所列條款之一
    者，除依原條款處罰鍰外，並予記點：一、有第60條第1項
    情形之ㄧ者，各記違規點數1點；三、有第53條情形之一者
    ，各記違規點數3點，道路交通管理處罰條例第53條第1項、
    第60條第1項、第63條第1項第1款、第3款分別定有明文。
四、經查：
    (一)證人即原舉發單位員警甲○○、丙○○於96年3月7日駕駛
      警車巡邏，沿中華路由東向西直行，路經中華路及永安路
      口前10公尺處，當時係綠燈直行，竟發現前方有車牌號碼
      2726-GM號自用小客車從永安路紅燈違規左轉至中華路，
      證人甲○○及丙○○即尾隨，並開警示燈、按喇叭，配合
      手勢在中華路、三民路口處攔停，攔停時還切到對向車道
      ，在左邊以手勢攔阻，但違規違規車輛加速繼續前行，證
      人甲○○及丙○○一路跟到城頂街，後為安全起見，記下
      車號直接舉發，當時在中華路及三民路口，車輛不算多時
      就有注意到違規車輛之車牌號碼，且記得是黑色BMW車型
      的車，不可能看錯等情，業據證人甲○○、丙○○於96年
      10月15日到庭具結陳稱無誤。查甲○○、丙○○均為原舉
      發單位警備隊員，當日正巧經過上開路段，有證人甲○○
      製作之現場圖1份在卷可考，且證人與異議人素不相識，
      復無仇怨，應無設詞虛構陷害異議人之理，且其能指認出
      異議人車型、車牌號碼及一路駕車行駛路線等細節，並證
      人甲○○及丙○○均有看到違規車輛之車牌號碼，應不致
      有誤看之情事，堪認其所述應屬事實，可以採信。
    (二)至異議人固以上詞置辯，並質疑證人作證時提及違規車輛
      之廠牌「皮姆威」，然其車種係BMW，縱翻成中文也是「
      寶馬」而非「皮姆威」，惟經證人提供車籍資料作業詳細
      畫面1紙，確實將2726-GM號自用小客車廠牌註明係「皮姆
      威」，顯見證人所言非虛，並未誤認。又異議人戶籍地址
      係在雲林縣斗六市內，其工作地點之順益汔車股份有限公
      司斗六營業所亦在雲林縣斗六市內，有異議人當庭提出之
      名片1 張可佐，則異議人活動範圍確實是在案發地點之斗
      六市無疑，縱其辯稱其中午固定會回家休息，上下班路線
      不會行經該處，惟中午時分駕車外出，究竟是返家休息或
      外出用餐，亦或拜訪友人或處理其他私務，有各種可能性
      存在，再者異議人上開辯解也未能提出證據以實其說，是
      難僅憑此而為對異議人有利之認定。末證人甲○○雖亦於
      本院提及其有業績壓力，但警員向來負有業績壓力，在沒
      有任何證據之情況下，不能僅因此遽然推論其即因壓力而
      做假，未嫌速斷。
    (三)綜上所述，異議人確有闖越紅燈後復拒絕停車接受稽查而
      逃逸之行為，均堪以認定。
五、從而本件原處分機關以異議人駕車行經有燈光號誌管制之交
    叉路口闖紅燈及違反處罰條例之行為，拒絕停車接受稽查而
    逃逸，援引道路交通管理處罰條例第53條第1項及第60條第1
    項、第63條第1項第1、3款規定，各裁處罰鍰2,700元、
    3,000元，並各記違規點數3點、1點，共裁處罰鍰5,700元罰
    鍰，及共記違規點數4點，並無不當。是本件異議為無理由
    ，應予駁回。
六、據上論斷，應依道路交通管理處罰條例第87條第2 項、道路
    交通案件處理辦法第19條，裁定如主文。
中　　華　　民　　國　　96　　年　　12　　月　　18　　日
                      交通法庭  法  官   李貞瑩
以上正本證明與原本無異。
如不服本裁定，應於裁定送達後5 日內向本院提出抗告狀（須附
繕本）。
                                書記官   金雅芳
中　　華　　民　　國　　96　　年　　12　　月　　18　　日
